臺北高等行政法院裁定
                                       100年度停字第53號
聲  請  人　張明輝
相  對  人　法務部
代　表　人　曾勇夫（部長）住同上
上列當事人間聲請停止執行事件，聲請人聲請停止原處分之執行
，本院裁定如下：
　　主  文
聲請駁回。
聲請訴訟費用由聲請人負擔。
　　理  由
一、按「原處分或決定之執行，除法律另有規定外，不因提起行
    政訴訟而停止。」「行政訴訟繫屬中，行政法院認為原處分
    或決定之執行，將發生難於回復之損害，且有急迫情事者，
    得依職權或依聲請裁定停止執行，但於公益有重大影響，或
    原告之訴在法律上顯無理由者，不得為之。」「行政法院為
    前2 項裁定前，應先徵詢當事人之意見。如原處分或決定機
    關已依職權或依聲請停止執行者，應為駁回聲請之裁定。」
    行政訴訟法第116 條第1 項、第2 項及第4 項定有明文。依
    此規定，須以原處分或決定之執行將發生難於回復之損害，
    且有急迫情事，為其前提要件；而行政法院於裁定停止執行
    前，固應先徵詢當事人之意見，惟當事人之聲請不符法定停
    止執行要件者，即無聽取當事人意見之必要。又所謂「原處
    分或決定之執行，將發生難於回復之損害，且有急迫情事」
    ，係指「須有避免難以回復損害之急迫必要性」；所謂「難
    於回復之損害」則係指其損害不能回復原狀，或不能以金錢
    賠償，或在一般社會通念上，如為執行可認達到回復困難之
    程度而言，至當事人主觀上難於回復之損害當非屬該條所指
    之難於回復之損害（最高行政法院99年度裁字第1850號裁定
    參照）。
二、本件聲請意旨略以：相對人以聲請人於民國（下同）97年申
    報財產時，短報配偶顏麗珠存款新臺幣（下同）○元，漏報
    配偶顏麗珠事業投資○萬元，爰以99年8 月18日法財申罰字
    第0991109043號處分書處聲請人6 萬元罰鍰，確係以不當之
    推論，將至多僅該當於過失責任之行為，強認為具有不確定
    故意之責任，無異於宣告聲請人具有「明知縱有財產申報不
    實亦在所不惜」之不確定故意之違法，若任令於行政訴訟判
    決前得以強制執行，顯將對職司司法審判工作之聲請人之節
    操名譽發生重大難於回復之損害；且日前相對人來函命聲請
    人須於100 年6 月10日前繳清罰鍰，否則即移送強制執行，
    亦顯有急迫情事，爰聲請暫予停止執行等語。
三、經查，本件聲請人所爭執者，厥為相對人可否執行6 萬元之
    罰鍰，其核屬財產上之執行，本件縱不予停止執行，將來並
    非不能以同額金錢返還之，亦即於一般社會通念上，就原處
    分之執行，並無損害不能回復原狀或達到回復困難之程度可
    言。且聲請人如確因原處分之強制執行，造成名譽受損，亦
    得依民法請求賠償，自難謂有聲請人之名譽將發生難於回復
    損害之情形。故聲請人主張其遭移送強制執行，將造成其名
    譽發生重大難以回復之損害云云，為不可採。是聲請人聲請
    停止原處分之執行，揆諸首揭法條說明，難認為有理由，應
    予駁回。
四、依行政訴訟法第104 條、民事訴訟法第95條、第78條，裁定
    如主文。
中　　華　　民　　國　　100　 年　　7　　 月　　13　　日
　　　　　　　臺北高等行政法院第二庭
                              審判長法  官　徐瑞晃
                                    法  官　蔡紹良
                                    法  官　陳姿岑
上為正本係照原本作成。
如不服本裁定，應於送達後10日內向本院提出抗告狀（須按他造
人數附繕本）。
中　　華　　民　　國　　100　 年　　7　　 月　　13　　日
            　　 　　      　　　 　書記官  李依穎